【裁判字號】    97,裁,5058
【裁判日期】    971120
【裁判案由】    營利事業所得稅
【裁判全文】
最  高  行  政  法  院  裁  定
                                      97年度裁字第5058號
上  訴  人  秀豐機械股份有限公司
代  表  人  甲○○
訴訟代理人  吳紹貴  律師
            蘇志淵  律師
被 上訴 人  財政部臺灣省中區國稅局
代  表  人  乙○○
上列當事人間營利事業所得稅事件，上訴人對於中華民國97年7
月31日臺中高等行政法院97年度訴字第135號判決，提起上訴，
本院裁定如下：
    主  文
上訴駁回。
上訴審訴訟費用由上訴人負擔。
    理  由
一、按對於高等行政法院判決之上訴，非以其違背法令為理由，
    不得為之，行政訴訟法第242條定有明文。依同法第243條第
    1項規定，判決不適用法規或適用不當者，為違背法令；而
    判決有同條第2項所列各款情形之一者，為當然違背法令。
    是當事人對於高等行政法院判決上訴，如依行政訴訟法第24
    3條第1項規定，以高等行政法院判決有不適用法規或適用不
    當為理由時，其上訴狀或理由書應有具體之指摘，並揭示該
    法規之條項或其內容；若係成文法以外之法則，應揭示該法
    則之旨趣，倘為司法院解釋或本院之判例，則應揭示該判解
    之字號或其內容。如以行政訴訟法第243條第2項所列各款情
    形為理由時，其上訴狀或理由書，應揭示合於該條項各款之
    事實。上訴狀或理由書如未依此項方法表明者，即難認為已
    對高等行政法院判決之違背法令有具體之指摘，其上訴自難
    認為合法。
二、本件上訴人對於高等行政法院判決上訴，除復執與原審起訴
    時相同之主張外，另略以：本件訴外人江金豊簽訂系爭合夥
    契約時並非上訴人公司之法定代理人，其原無權限可代表公
    司對外簽約。今系爭合夥契約書落款人部分僅有江君自書簽
    名之筆跡，其名義上並非上訴人公司之法定代理人，復自承
    係合夥契約之當事人，原審未論對上訴人有利之證據，並認
    上訴人享有本件實質上經濟之利益，其判決自有不當。否則
    依原審之邏輯，是否所有僅簽署江君名義之契約皆可認定權
    益歸屬對象為上訴人公司？原判決此認定對最高法院78年度
    台上字第662號判決及63年台上字第356號判例自有不適用法
    令或適用不當之誤。另原審就有利上訴人之重要攻擊防禦方
    法，未交代不採之理由，亦有判決不備理由之違誤等語，雖
    以該判決違背法令為由，惟原審已就上訴人主張如何為不可
    採及其得心證之理由，詳為論述，核上訴人之上訴理由，係
    重述為原審所不採之陳詞，以其主觀見解就原審取捨證據、
    認定事實之職權行使，指摘其為不當，並就原審已論斷者，
    泛言未論斷，而非具體說明其有何不適用法規或適用法規不
    當之情形，並揭示該法規之條項或其內容，及合於行政訴訟
    法第243條第2項所列各款之事實，難認對該判決之如何違背
    法令已有具體之指摘。依首開規定及說明，應認其上訴為不
    合法。又原判決已敘明兩造其餘之陳述及舉證，不影響於判
    決之認定，不予一一論列，並無判決不備理由；又上訴人所
    舉最高法院判決及判例並非本院判例，與原判決是否有違背
    本院判例之違背法令無涉，併此敘明。
三、據上論結，本件上訴為不合法。依行政訴訟法第249條第1項
    前段、第104條、民事訴訟法第95條、第78條，裁定如主文
    。
中    華    民    國    97    年    11    月    20    日
                    最高行政法院第四庭
                        審判長法官  鍾  耀  光
                              法官  吳  東  都
                              法官  黃  淑  玲
                              法官  姜  仁  脩
                              法官  黃  清  光
以  上  正  本  證  明  與  原  本  無  異
中    華    民    國    97    年    11    月    20    日
                              書記官  阮  思  瑩


司法院資訊處製作；財團法人民間司法改革基金會備份。
